臺灣高等法院臺中分院刑事判決　　 95年度上更(二)字第139號
上　訴　人
即　被　告　乙○○
選任辯護人　許曉怡律師
上列上訴人因擄人勒贖案件，不服臺灣南投地方法院93年度重訴
字第11號中華民國94年2月17日第一審判決（起訴案號：臺灣南
投地方法院檢察署93年度偵字第1567號、第2641號，並經移送併
辦：臺灣臺南地方法院檢察署93年偵字第7858號）提起上訴，判
決後經最高法院第二次回更審，本院判決如下：
    主  文
原判決關於乙○○部分撤銷。
乙○○幫助意圖勒贖而擄人，處有期徒刑肆年陸月。
    事  實
一、鄧永燃（經本院前審判決確定）、己○○、丁○○（己○○
    、丁○○2人現另案由臺灣高等法院臺南分院審理中）、戊○○（由臺灣臺南地方法院檢察署檢察官另案偵辦，目前通
    緝中）等人基於擄人勒贖之犯意，於民國93年3月間共同謀
    議擄走卯○○以便進行勒贖金錢，於93年4月2日12時許，由
    鄧永燃駕駛車牌號碼不詳之賓士廠牌自小客車，搭載丁○○
    、己○○、戊○○，在臺南市○○路「大佳當舖」附近守候
    ，迨於同日22時許，己○○等人發現卯○○駕駛車牌號碼32
    19─GT號BMW廠牌七六０型式自小客車離開當舖時，鄧永燃
    隨即駕駛上開自小客車搭載己○○等人尾隨卯○○所駕駛之
    自小客車；途經臺南縣歸仁鄉○○路○○道三號高速公路」
    橋下時，鄧永燃即駕車尾隨在後，再以製造假車禍之方式，
    衝撞卯○○之自小客車，致卯○○誤係車禍案件而下車察看
    ，己○○、丁○○、戊○○見狀，旋各持制式90手槍及數量
    不詳之子彈下車，以手槍抵住卯○○左、右腰部，致使伊不
    能抗拒而取得卯○○所駕駛之前開自小客車後，再強押卯○○進入前開卯○○所有之自小客車後座，丁○○、戊○○則
    坐於後座卯○○之兩側控制卯○○，並以眼罩矇住卯○○雙
    眼、以手銬銬住卯○○雙手，再由己○○駕駛前開卯○○所
    有之自小客車，鄧永燃則駕駛上揭自小客車跟隨在後，將卯
    ○○押至臺南縣東山鄉山區；於同日22時45分許，己○○等
    人即令卯○○以自己之0000000000號行動電話撥打「國光當
    舖」經理李綜文之行動電話（0000000000）陳稱：「我被人
    控制需要用到錢，你馬上打開金庫看裡面有多少錢，我等一
    下再打給你。」等語，復於同日22時57分許，卯○○再次撥
    打李綜文前揭行動電話詢問籌到多少款項，李綜文回答僅80
    餘萬元時，己○○等人即向卯○○表示不用講了，旋將卯○○押往嘉義市○○街124之18號租屋處所藏匿。期間，己○○等人即對卯○○以眼罩矇住雙眼、以耳機套住雙耳、以手
    銬銬住雙手、以緊束帶綑綁雙腳，再以鐵鍊綑綁後，由知悉
    前情並具犯意聯絡之癸○○（現另案由台灣台中地方法院審
    理中）、鄧永燃及基於幫助擄人勒贖犯意之江志成（經本院
    前審判決確定）等人負責看管，己○○等人並將購得如附表
    一編號一至三之制式半自動手槍3支、附表一編號四之制式
    九０制式子彈72顆等槍彈，交予鄧永燃、江志成等人共同持
    有，供其等看管卯○○，及防止警方攻堅之需。
二、嗣於翌日（93年4月3日）凌晨4時30分許，己○○欲將卯○○所有前開BMW廠牌七六０型式自小客車駛往嘉義縣竹崎鄉
    某處藏置，途中因熄火無法啟動，遂由丁○○、鄧永燃等人
    駕車強押卯○○，前往告知己○○如何駕駛前開自小客車時
    ，卯○○遂要求己○○等人讓伊以自己所持前揭行動電話撥
    打給伊太太張雅玲（行動電話號碼0000000000號）陳稱：「
    我人在高雄，不能回家」等語，己○○等人復令卯○○以前
    揭行動電話告知友人唐寶慶：「我出事了，幫我籌錢」等語
    ，再撥打電話予李綜文請其繼續籌錢；另於當日16時13分許
    ，己○○、丁○○等人將卯○○押往嘉義縣水上鄉、中埔鄉
    及臺南縣白河鎮等山區，令卯○○以前揭行動電話打給李綜
    文、唐寶慶、陳淑貞，分別告知伊等籌集贖款。於同月4日
    17時6分許，將卯○○押往雲林縣北港鎮等處，命卯○○以
    前揭行動電話打給李綜文陳稱：「你籌到多少錢」等語，李
    綜文告知已籌到900萬元等語；於同日20時30分許，再將卯
    ○○押至臺南縣東山鄉山區，命卯○○再次以前揭行動電話
    打給李綜文稱：「你將9百萬元帶到臺南縣175縣道17公里處
    後，閃二下遠光燈，將錢丟在那裡。」等語，李綜文立即駕
    車攜帶900萬元之贖款前往上開地點，因李綜文遲遲無法找
    到交付贖金之地點，己○○等人遂以卯○○前揭行動電話指
    示李綜文行走路線，後因己○○等人於山上制高點發現李綜
    文車後有警方人員跟監，始作罷。
三、己○○與知悉上情而基於幫助擄人勒贖犯意之辛○○（由臺
    灣臺南地方法院檢察署檢察官另案偵辦，目前通緝中）謀議
    ，由辛○○在大陸地區向丙○○、丑○○，取得子○○（以
    上丙○○、丑○○、子○○3人均另經臺灣臺南地方法院檢
    察署檢察官為不起訴處分）所有之華僑銀行臺南分行（下稱
    華僑銀行）、帳號00000000000000號，約定於贖款匯入子○○前開帳戶時，丙○○、丑○○即交付辛○○等額之人民幣
    。嗣於同年月6日12時40分許，己○○等人將卯○○押至嘉
    義縣中埔鄉○○村○○路旁，將前開子○○之華僑銀行帳戶
    帳號告知卯○○，命卯○○以0000000000號行動電話撥打給
    李美蓉之0000000000號行動電話稱：「你幫我在下午3點半
    之前，籌1千5百萬元，以每筆2百萬元，匯到子○○、華僑
    銀行臺南分行、00000000000000號帳戶中。」等語；李美蓉
    旋將此事告知卯○○太太張雅玲，張雅玲即請盧惠香、李美
    蓉分別將1千萬元1筆及2百萬元、3百萬元2筆贖款匯入子○○前揭華僑銀行帳戶。於當日15時46分許，己○○等人又將
    卯○○押至南投縣竹山鎮山區，命卯○○再以0000000000號
    行動電話撥打給李美蓉稱：「你錢是否已匯進去」等語，李
    美蓉回以：「已匯2筆2百50萬元、1筆1千萬元」等語，己○○等人隨即通知辛○○贖款已得手，並匯入子○○華僑銀行
    帳戶中，丙○○、丑○○旋向子○○查證，得知前述子○○
    華僑銀行帳戶中確已匯入1千5百萬元後，即將人民幣375萬
    元交予辛○○，辛○○再經由某地下匯兌管道將其中1千萬
    元輾轉交予己○○等人。另同日12時15分許，由丁○○駕車
    至雲林縣古坑鄉某處，以前揭卯○○持用之0000000000號行
    動電話打給李綜文，命李綜文攜帶9百萬元贖款，至臺南市
    「臺南火車站」搭乘當天中午12時52分北上自強號，聽候丁○○指示交付贖款，然丁○○發覺有員警隨行，即未告知李
    綜文如何交付贖款。
四、同年月7日12時26分許起，丁○○復駕車至臺中縣外埔鄉大
    同村、苗栗縣竹南鎮、桃園縣中壢市○○路等處，以前揭卯
    ○○持用之0000000000號行動電話打給李綜文，命李綜文攜
    帶9百萬元贖款至臺南市「臺南機場」搭乘飛機至臺北市松
    山區後，再轉搭往花蓮之火車，並聽候丁○○之指示交付贖
    款，然丁○○仍未告知李綜文如何交付贖款。於同日12時55
    分許，己○○等人再將卯○○押至嘉義縣布袋鎮○○路旁，
    命卯○○以0000000000號行動電話打給李美蓉行動電話稱：
    「你再幫我籌1千5百萬元，匯到子○○帳戶中。」等語；迨
    於同日15時41分許，己○○等人將卯○○押至彰化縣永靖鄉
    福興村附近，命卯○○打電話給李美蓉詢問是否已籌好贖款
    ，李美蓉表示尚在籌錢，己○○即命令卯○○掛斷電話，旋
    將卯○○押回嘉義市○○街124之18號繼續拘禁。
五、另於93年4月11日左右，丁○○因知悉友人江志成（經本院
    前審判決確定）於農曆年期間賭博輸了不少錢，遂邀約江志
    成請其幫忙看管已遭綁架之卯○○，等成功拿到贖金後，再
    分其一部分之贖金，江志成基於幫助擄人勒贖之犯意，自此
    時起加入該看管人質工作，於嘉義市○○街124之18號藏匿
    之處所，共同持前述槍彈幫忙輪流看管卯○○。乙○○基於
    幫助擄人勒贖之犯意，於卯○○遭綁架拘禁於嘉義市○○街
    124之18號租屋期間，自93年4月間不詳日期起，由乙○○提
    供部分飲食予鄧永燃等人及卯○○食用。嗣於同年5月5日上
    午7時許，由台灣南投地方法院檢察署檢察官召集南投縣政
    府警察局刑警隊、刑事警察局偵四隊第三組等員警，在嘉義
    市○○街124之18號3樓、1樓內查獲江志成、乙○○、鄧永
    燃及遭綁架之卯○○，並查獲附表一編號一至九所示之物品
    。警方復於同年9月20日18時許，在嘉義縣民雄鄉○○村○○○段145地號之鐵皮屋內，查獲卯○○所有前開ＢＭＷ廠
    牌760型式自小客車1輛。
六、案經臺灣南投地方法院檢察署檢察官指揮南投縣政府警察局
    ，及內政部警政署刑事警察局偵四隊第三組、偵六隊第二組
    、偵八隊第一組、保三警察總隊第二大隊、高雄縣政府警察
    局刑警隊、高雄市政府警察局新興分局、臺南市警察局第一
    分局等單位共同偵辦起訴，暨內政部警政署刑事警察局偵四
    隊二組、保三警察總隊第二大隊、高雄縣政府警察局刑警隊
    、高雄市政府警察局新興分局、台南市警察局第一分局移送
    臺灣台南地方法院檢察署檢察官偵查後移送原審併辦。
    理  由
甲、程序部分：
一、按被告以外之人（包括證人、鑑定人、告訴人、被害人及共
    同被告等）於檢察事務官、司法警察官或司法警察調查中所
    為之陳述，與審判中不符時，其先前之陳述具有較可信之特
    別情況，且為證明犯罪事實存否所必要者，得為證據，刑事
    訴訟法第159條之2定有明文。所謂「前後陳述不符」之要件
    ，應就前後階段之陳述進行整體判斷，以決定其間是否具有
    實質性差異，惟無須針對全部陳述作比較，陳述之一部分有
    不符，亦屬之。而所謂「較可信之特別情況」之情形，亦應
    就前後陳述時之各種外部情況進行比較，以資決定何者外部
    情況具有可信性。若陳述係在特別可信之情況下所為，則虛
    偽陳述之危險性即不高，雖係審判外陳述，或未經被告反對
    詰問，仍得承認其有證據能力。本件證人鄧永燃、江志成於
    警詢中（93年6月8日警詢筆錄，分別參見93年度偵字第1566
    號卷第105至107頁、93年度偵字第1568號卷第53頁）固係基
    於被告身分接受訊問，並陳述關於其他被告有無涉犯本件犯
    罪之事項，而渠等之陳述並非違法取得，且證人鄧永燃、江
    志成與上訴人即被告乙○○（下稱被告乙○○）係朋友關係
    ，雙方並無仇恨怨隙之關係，應無憑空虛構以誣陷其他被告
    之可能，並於原審法院審理中到庭接受交互詰問，本件證人
    鄧永燃於警詢中陳述被害人卯○○被囚禁在嘉義市○○街12
    4之18號時，有告知被告乙○○等語（見93年度偵字第1566
    號卷第106頁），惟證人鄧永燃於原審作證時證述沒有告訴
    被告乙○○綁架被害人卯○○之事、被告乙○○不知道伊在
    看管人質等語（見原審卷第一宗第241、243頁）；又證人江
    志成於警詢中陳述被告乙○○知道房間內有人質等語（見93
    年度偵字第1568號卷第53頁），惟證人江志成於原審作證時
    證述被告乙○○不知道伊在看管人質等語（見原審卷第一宗
    第236頁），足認本件證人鄧永燃、江志成於警詢中之陳述
    與原審法院審理中之陳述有前後陳述不符之情形，本院審酌
    渠等於警詢中之證述距案發日較近，記憶自較深刻，可立即
    反應所知，不致因時隔日久而遺忘案情；且當時係與被告乙○○互相隔離詢問，較無來自被告或其他成員同庭在場之壓
    力而出於虛偽不實之指證，或事後串謀而故為迴護被告之機
    會，揆諸上開說明，渠等先前於警詢中所為之陳述，客觀上
    應具有較可信之特別情況，且亦為證明犯罪事實存否所必要
    ，依上揭規定，渠等於警詢中之證言自有證據能力。
二、次按，被告以外之人於偵查中向檢察官所為陳述，除顯有不
    可信之情況者外，得為證據，同法第159條之1第2項定有明
    文。偵查中對被告以外之人（包括證人、鑑定人、告訴人、
    被害人及共同被告等）所為之偵查筆錄，或被告以外之人向
    檢察官所提之書面陳述，性質上均屬傳聞證據。惟現階段刑
    事訴訟法規定檢察官代表國家偵查犯罪、實施公訴，依法其
    有訊問被告、證人及鑑定人之權，證人、鑑定人且須具結，
    而實務運作時，檢察官偵查中向被告以外之人所取得之陳述
    ，原則上均能遵守法律規定，不致違法取供，其可信度極高
    ，職是，被告以外之人前於偵查中已具結而為證述，除反對
    該項供述得具有證據能力之一方，已釋明「顯有不可信之情
    況」之理由外，不宜以該證人未能於審判中接受他造之反對
    詰問為由，即遽指該證人於偵查中之陳述不具證據能力。本
    件證人卯○○於93年5月5、24日在檢察官偵查中所為之陳述
    （見93年度偵字第1566號卷第50頁反面、第51頁反面、臺南
    地檢署93年度偵字第4124號影卷第147至150頁）、證人丁○○於93年7月27日、同年8月17日在檢察官偵查中所為之證述
    （參見93年偵字第7723號影卷第15至20頁、第100至104頁）
    ，證人李綜文、張雅玲於偵訊時所為之證述（參見93年偵字
    第7858號影卷第39、45、46頁），證人丙○○於偵訊時所為
    之證述（參見台灣台南地方法院檢察署93年偵字第4045號卷
    第153、154頁），渠等未曾提及檢察官在偵查時有不法取供
    之情形，亦無顯不可信之情況，依上開說明，渠等於前揭日
    期偵查中之證言自具有證據能力。
三、再按，被告以外之人（包括證人、鑑定人、告訴人、被害人
    及共同被告等）於審判外之陳述雖不符刑事訴訟法第159條
    之1至之4等4條之規定，而經當事人於審判程序同意作為證
    據，法院審酌該言詞陳述或書面陳述作成時之情況，認為適
    當者，亦得為證據；當事人、代理人或辯護人於法院調查證
    據時，知有刑事訴訟法第159條第1項不得為證據之情形，而
    未於言詞辯論終結前聲明異議者，視為有前項之同意，同法
    第159條之5定有明文。本件證人卯○○、陳淑貞、唐寶慶、
    李美蓉、張雅玲、李綜文、子○○、辰○○固均曾於警詢中
    為陳述，其性質雖屬傳聞證據，惟查無符合同法第159條之1
    至之4等前4條之情形，渠等所為之上開警詢筆錄內容，業經
    本院審理時予以提示並告以要旨，且各經檢察官、辯護人及
    被告等人表示意見。當事人或辯護人已知上述筆錄乃傳聞證
    據，且均未於言詞辯論終結前對該等筆錄內容異議，依上開
    規定，是渠等於警詢中之證言已擬制同意其有證據能力，本
    院審酌上開筆錄作成時，較無人情施壓或干擾，亦無不當取
    供之情形，認為以之作為本案之證據亦屬適當，是渠等於警
    詢中之證言自具有證據能力。
四、被告乙○○93年5月5日警詢筆錄有無證據能力：
  (一)按除急迫情況並經記明筆錄者外，訊問被告時應全程連續錄
    音，必要時並應全程連續錄影，刑事訴訟法第100條之2準用
    同法第100條之1第1項定有明文。所謂未全程連續錄音，其
    情形包含自公權力拘束（如逮捕、拘提等）之時起即未錄音
    ；筆錄記載之詢問時間較長，而實際錄音之時間較短；錄音
    內容含混雜亂而難聽辨；筆錄部分內容因操作失當而遭消音
    或覆蓋，及錄音內容中間或部分有暫停錄音等各情形在內。
    考其立法目的，在於建立詢問筆錄之公信力，旨在輔助筆錄
    之不足，並擔保詢問程序之合法正當，亦即在擔保被告對於
    詢問之陳述，係出於自由意思及筆錄所載內容與其陳述相符
    ，如被告之陳述係基於自由意思而非出於不正之方法，且其
    陳述與事實相符，縱令對之詢問時未經全程錄音，或事後無
    法提出錄音帶以供法院勘驗比對，致公務員實施詢問程序不
    無瑕疵，惟仍難謂其供述之筆錄，絕對不具證據能力（參照
    最高法院93年度台上字第1721號、93年度台上字第4525號判
    決意旨）。
  (二)經查，93年5月6日係由甲○○警員將被告乙○○解送臺灣南
    投地方法院檢察署，依當日南投縣政府警察局刑事警察隊解
    送人犯報告書所載，並無隨案移送相關證據資料（見93年度
    偵字第1567號卷第4頁南投縣政府警察局刑事警察隊解送人
    犯報告書），據證人甲○○警員於本院證稱：當時只有押解
    人犯，本件訊問被告乙○○之錄音帶印象中沒有隨卷移送至
    地檢署等語（見本院卷第二宗第11頁），足認警方於93年5
    月6日移送被告乙○○至臺灣南投地方法院檢察署時，並未
    將被告乙○○93年5月5日警詢錄音帶隨案移送。
  (三)經本院向南投縣政府警察局函索被告乙○○93年5月5日警詢
    錄音帶，南投縣政府警察局雖於95年11月10日函覆本院稱，
    被告乙○○之警詢錄音帶業於移送時附卷在案（見本院卷第
    一宗第158頁），又該局於95年11月27日再度函覆本院稱，
    被告乙○○之警詢錄音帶業於93年7月29日以投警刑二字第0
    9300051500號刑事案件移送書移送時附卷在案（見本院卷第
    二宗第2頁），惟本院檢視卷內資料，前揭93年7月29日投警
    刑二字第09300051500號刑事案件移送書所附之扣押物品清
    單，並無警詢錄音帶（見原審卷第一宗第63至70頁），且據
    證人即辦理該移送書之承辦員警庚○○於本院證稱：「（問
    ：當時隨案移送本件訊問錄音帶？）我只負責繕打移送書，
    錄音帶是否移送我不知道。」、「（問：提示本院卷第二宗
    第2頁南投縣政府警察局函，為何記載乙○○警詢錄音帶在
    93年7月29日已隨案移送？）因該函是曾景平製作的，他以
    為移送書是我繕打，以為證物錄音帶也有一併移送。所以才
    會函覆法院說我也移送了錄音帶。」、「（問：93年7月29
    日移送書是否由你送到地檢署？）是的。我只有送移送書，
    沒有移送證物、錄音帶。」等語（見本院卷第二宗第101頁
    及其反面），堪認南投縣政府警察局於93年7月29日以投警
    刑二字第09300051500號刑事案件移送書移送至臺灣南投地
    方法院檢察署時，並未檢送被告乙○○93年5月5日警詢錄音
    帶。
  (四)經本院勘驗卷內資料，南投縣政府警察局竹山分局於93年11
    月4日雖曾檢送被告乙○○之偵訊錄影光碟2片、錄音帶1捲
    予原審法院（見原審卷第一宗第198頁），經本院勘驗本院
    94年保管字第9524號扣案證物，裡面所附被告乙○○錄影光
    碟是記載93年6月8日借提被告乙○○筆錄之錄影光碟2片及
    同日借訊被告乙○○之錄音帶1卷，卷內錄音帶並無93年5月
    5日之被告乙○○警詢錄音帶（見本院卷第二宗第76頁）。
  (五)據證人壬○○（即製作被告93年5月5日警詢筆錄之員警，任
    職刑事警察局）於本院到庭證稱：「（問：當時製作筆錄時
    是否有錄音？）有錄音，我們採一問一答方式。」、「（問
    ：錄音帶是否移送檢方？）我只負責製作筆錄，移送單位為
    南投縣警察局，是否一同移送我不清楚。」、「（問：錄音
    帶製作完成交付給何人？）我不清楚，我交給南投縣警察局
    的人員保管。交給何人，我現在記不起來。」等語（見本院
    卷第二宗第100頁反面）。
  (六)查，被告乙○○於93年5月6日偵查中供稱：「（問：從昨天
    早上拘提至今天檢察官訊問止之期間，有無遭警方刑求、逼
    供或其他不法之情事？）沒有。」等語（見93年度偵字第15
    67號卷第22頁），被告乙○○於原審及本院亦未曾抗辯其於
    警詢中有遭受刑求之情事，足認被告乙○○警詢中之陳述係
    基於自由意思而陳述。又被告乙○○之辯護人於原審表示：
    「請求勘驗93年6月8日偵訊筆錄，因為部分記載可能與事實
    不符。」等語（見原審卷第一宗第125、138頁），被告乙○○及其辯護人於原審及本院前審均未請求勘驗被告乙○○93
    年5月5日警詢錄音帶，被告乙○○之辯護人迄95年10月26日
    本院行準備程序時始請求勘驗被告乙○○93年5月5日警詢錄
    音帶（見本院卷第一宗第119頁反面），因事隔2年餘，警方
    無法找到本案被告乙○○93年5月5日警詢之錄音帶，惟證人
    壬○○既證稱警詢當時有錄音，被告乙○○對此部分之證詞
    亦無意見，堪認本案目前無法找到被告乙○○93年5月5日警
    詢之錄音帶，尚非係負責詢問之司法警察惡意所為，縱因製
    作筆錄之員警目前無法找出警詢錄音帶係放置於何處，致無
    法勘驗警詢筆錄，依前揭說明，難謂被告乙○○93年5月5日
    警詢中之供述筆錄，絕對不具證據能力。
  (七)被告乙○○於本院具狀辯稱：伊於93年5月5日警詢時，遭警
    方技術性誘導，且因不黯法令，不懂文字技巧，致所為陳述
    非被告之真意，被告無端捲入本案擄人勒贖之重大犯行，心
    裡害怕，不知所措，未能及時更正警訊筆錄之錯誤記載云云
    （見本院卷第一宗第79、80頁），被告乙○○於本院並辯稱
    其93年5月5日警詢筆錄記載之內容與其陳述不符云云。惟據
    證人壬○○（即製作被告93年5月5日警詢筆錄之員警，任職
    刑事警察局）於本院到庭證稱：「（問：當時製作筆錄時是
    否有錄音？）有錄音，我們採一問一答方式。」、「（問：
    當時警訊筆錄內容，乙○○對於記載內容是否有意見？）我
    拿給被告經過乙○○詳閱之後，乙○○才簽名的。」等語（
    見本院卷第二宗第100頁反面），被告乙○○亦不爭辯其於
    警詢中之詢問方式係採一問一答之方式且有閱過警詢筆錄再
    簽名，參諸被告乙○○於93年5月6日偵查中供稱：「（問：
    警訊筆錄所述是否實在？）實在。」等語（見93年度偵字第
    1567號卷第23頁），本院衡諸被告乙○○於93年5月5日警詢
    筆錄確係一問一答，員警為確認案情，逐一就各別之問題詢
    問，並無所謂誘導之詞，員警詢問之問題及被告乙○○陳述
    之內容清楚易懂，亦無故予賣弄文字技巧致有艱澀難懂之處
    ，且被告乙○○經員警自93年5月5日16時7分起偵訊至同日
    18時5分止，被告乙○○即要求先休息（見93年度偵字第156
    7號卷第9頁警詢筆錄），被告乙○○並逐頁在93年5月5日警
    詢筆錄上親自簽名捺印，隨後移送檢察官訊問時，亦能清楚
    回答檢察官問話，且未向檢察官表示警詢筆錄有何以不正方
    法取供之處或因心裡害怕，未能及時更正警訊筆錄之錯誤記
    載，倘員警確曾有何誘導之詞或警詢筆錄記載之內容與其陳
    述之真意不符，何以被告乙○○於檢察官初次偵訊時為同一
    陳述，於遭檢察官聲請法院羈押時，卻未在法院進行羈押訊
    問時，就其所認遭利誘之情陳述，並進一步將其在警詢筆錄
    中自認所為之不實陳述加以釐清，此外亦無其他證據足資證
    明員警有何利誘之情事，尚難遽認被告乙○○93年5月5日警
    詢筆錄之陳述係以不正方法取得。被告乙○○於本院抗辯警
    詢筆錄遭員警誘導、記載內容不符其真意，認93年5月5日警
    詢筆錄無證據能力云云，自無從採信。
乙、實體部分：
壹、認定犯罪事實所憑之證據及理由：
一、訊據被告乙○○固不否認有代買飲食予同案被告鄧永燃等人
    食用等情事，惟矢口否認有幫助擄人勒贖之犯行，辯稱：代
    買食物純屬朋友間之幫忙，應無幫助擄人勒贖之犯意云云。
二、關於被害人卯○○遭擄人勒贖部分之事實：
  (一)同案被告鄧永燃、己○○、戊○○及丁○○等4人共同於93
    年4月間對被害人卯○○擄人勒贖之犯行，另同案被告江志
    成於其中幫助擄人勒贖之犯行，業經證人卯○○於93年5月5
    日警詢（參見93年偵字第1566號卷第24至29頁）、93年5月5
    、24日偵查中（見93年度偵字第1566號卷第50頁反面、51頁
    反面、臺南地檢署93偵字第4124號影卷第147至150頁）證述
    屬實，又同案被告鄧永燃於警詢中（93年5月5日警詢筆錄，
    見93年度偵字第1566號卷第8至10頁；93年6月8日警詢筆錄
    ，見93年度偵字第1566號卷第101至103頁）供稱擄人勒贖之
    情節，核與被害人卯○○上揭證述之情節相合，益證被害人
    卯○○前揭指訴並非虛構：再者，同案被告鄧永燃上揭供稱
    擄人勒贖之情節，核與共犯丁○○於93年7月27日、同年8月
    17日偵查中證述之情節相符（參見93年偵字第7723號影卷第
    15至20頁、100至104頁），益見同案被告鄧永燃上開所供犯
    案過程，應堪採取。
  (二)又被害人卯○○於遭綁架中以行動電話向家人、朋友李美蓉
    、李綜文、張雅玲等人求助籌贖金，以及李美蓉匯款1千5百
    萬元贖金等情，復據證人陳淑貞、唐寶慶、李美蓉、張雅玲
    、李綜文等人於警訊證述屬實（參見93年偵字第2641號影卷
    第181至183頁、186至188頁、227至229頁；台灣台南地方法
    院檢察署93年偵字第4124號影卷第2至5頁、7頁；93年偵字
    第7858號影卷第51、52頁；93年他字第462號影卷第一宗第8
    頁），並與證人李綜文、張雅玲於偵訊時證述之內容相符（
    參見93年偵字第7858號影卷第39、45、46頁），亦與證人子
    ○○、辰○○於警詢時之證詞相符（參見台灣台南地方法院
    檢察署93年偵字第4045號影卷第9、18、23頁），復與證人
    丙○○於偵訊時證述之內容相符（參見台灣台南地方法院檢
    察署93年偵字第4045號卷第153、154頁），此外復有華僑銀
    行匯款資料2份（參見93年偵字第2641號影卷第180頁、台灣
    台南地方法院檢察署93年偵字第4124號影卷第12、13頁）、
    陳淑貞所使用0000000000號行動電話通聯資料（參見93年偵
    字第2641號影卷第184、185頁）、唐寶慶使用0000000000號
    行動電話通聯資料（參見93年偵字第2641號影卷第189至191
    頁）、被害人卯○○所使用0000000000、0000000000等號行
    動電話通聯紀錄各乙份（參見93年度偵字第2641號影卷第18
    9至191頁；台灣台南地方法院檢察署93年他字第462號影卷
    第一宗第30至31頁、70至76頁、86至88頁、259至261頁、33
    2至355頁）附卷足參，足見被害人卯○○被綁架後，確有遭
    人勒贖金錢，且已付出贖金1,500萬元，應極明顯，要堪認
    定，同案被告鄧永燃縱未親自參與勒贖行為，亦尚未分得贖
    金，惟同案被告鄧永燃既有共同犯意聯絡，共犯己○○等人
    勒贖之行為，同案被告鄧永燃自應共同負責，顯無礙上開共
    同犯行之認定。
三、同案被告鄧永燃、江志成因本案分經本院前審判處罪刑確定
    在案，有本院94年度上訴字第709號刑事判決附卷為憑，本
    案應予審究者，被告乙○○有無幫助擄人勒贖之犯意及行為
    ？
  (一)被告乙○○於偵審中供述如下：
  被告乙○○於93年5月5日警詢時供稱：「（問：台南市卯○○被擄人勒贖案，你是否參與？警方今日在台林街124之18
    號實施搜索時，被害人卯○○為何會被囚禁在你替戊○○等
    人承租之屋內房間內？）我沒有前往台南犯下此案，但是我
    知道卯○○是鄧永燃、己○○、戊○○、丁○○、張志成（
    註：應係江志成之誤記）等人將人帶進屋內囚禁，我不知道
    他們何時帶來屋內，但是他們不讓我接近人質囚禁的房間，
    只要我幫他們買生活必需之飲食。」、「（問：卯○○被囚
    禁在房間內，是由何人負責看管？）因為我只是偶而買吃的
    過去該處，大部分看到的是由『小鄧』及『阿聰』負責看管
    。」等語（見93年偵字第1567號卷第8頁反面）。
  被告乙○○於93年6月8日警詢時供稱：「（問：擄人勒贖卯
    ○○期間你替鄧永燃、己○○、戊○○、丁○○、張志成買
    過何種生活必須之飲食品？）我曾買過洋酒與小菜進到屋內
    與戊○○、鄧永燃共同食用。」等語（見93年度偵字第1567
    號卷第35、36頁）。
  被告乙○○於93年6月8日警詢時供稱：「（問：你說有意見
    要補充係指何事？）我在93年4月26日進入鄧永燃所租用嘉
    義市○○街124之18號發現房門鎖住，我問鄧永燃房門為何
    鎖住，他告訴我裡面有關人叫我不要問那麼多。」等語（見
    93年度偵字第1567號卷第39、40頁）。
  被告乙○○於93年6月3日偵訊時供稱：「（問：己○○綁架
    卯○○之案件你扮演何角色？）我都沒有參與，我只是送東
    西去。」等語（見93年度偵字第4124號卷第163頁反面至164
    頁正面）。
  被告乙○○於93年6月8日偵訊時之偵訊筆錄（見93年度偵字
    第1567號卷第49頁反面至50頁），經原審當庭勘驗後，應更
    正為：「（問：卯○○被鄧永燃等4人綁架後，拘禁在嘉義
    市○○街124之18號，這個案子你扮演什麼角色？）我幫他
    們送東西。」、「（問：送飲食？）是。」、「（問：只有
    這樣？）大部分都是飲食而已。」（見原審卷第一宗第246
    頁，本院94年上訴字第709號卷第101頁譯文）。
  被告乙○○於93年5月6日原審羈押訊問時供稱：「（法官問
    ：你知道他們把人帶進去嗎？）我有拿食物進到客廳，他們
    不讓我進去房間隨便走動，直到5月4日小鄧邀我去喝酒，我
    才會到那邊。我曾問他為何食物買這麼多份的，他回答說有
    人來工作。」、「（問：你去那邊有無看到被綁的人？）那
    邊有6個房間，他們都不讓我看。」等語（見台灣南投地方
    法院93 年聲羈字第49號卷第27頁）。
  被告乙○○於93年9月3日原審接押訊問時供稱：「（法官問
    ：對檢察官起訴書所載之犯罪事實有何意見？）我不承認擄
    人勒贖，因為房間一直鎖住，我沒有看到被害人卯○○，一
    直到4月24日左右，我問鄧永燃，他才告訴我，裡面有人被
    綁著。」等語（見原審卷第一宗第50、51頁）。
  依被告乙○○前揭供述之內容，足見被告乙○○知情鄧永燃
    、江志成在前揭處所看守人質，房間內有拘禁人質，該段期
    間仍屬被害人卯○○遭擄走之繼續狀態中，被告乙○○縱使
    不知被害人卯○○之真實姓名，並未看到被害人卯○○本人
    之面目，亦不知悉被害人卯○○遭綁架後，以何方式遭拘禁
    剝奪行動自由等情，惟被告乙○○既出入前揭處所多次，並
    代為提供飲食，應係出於幫助勒贖之意圖，而非僅為單純提
    供飲食予朋友，是被告乙○○前揭所辯，顯無可採。
  (二)關於證人鄧永燃之證述如下：
  證人鄧永燃於93年6月8日警詢時稱：「（問：卯○○遭綁架
    勒贖案，乙○○與你是何關係？乙○○是否知情？乙○○擔
    任何種工作？）乙○○是戊○○介紹給我認識約2個多月的
    朋友。乙○○未參與卯○○被綁架勒贖案，但事後卯○○被
    囚禁在嘉義市○○街124之18號時，我有向乙○○告知。在
    卯○○被囚禁在嘉義市○○街124之18號期間，有時只剩我
    一人在看管卯○○吃喝不方便，我就打電話叫乙○○幫我購
    買吃的等日常需用品。」等語（見93年度偵字第1566號卷第
    106頁），同案被告鄧永燃於93年6月8日偵訊時稱：「（檢
    察官問：辯護人經通知未到場，今日所作之（警訊）筆錄是
    否實在？）實在。」等語（見93年度偵字第1566號卷第116
    頁反面），足認證人鄧永燃前揭警詢筆錄堪予採信。
  證人鄧永燃於原審93年11月18日審理時證稱：「（選任辯護
    人許曉怡問：你在台林街房子有無看過乙○○？）有。」、
    「（選任辯護人許曉怡問：他來做何事？）喝酒、聊天，說
    些家裡的事。」、「（選任辯護人許曉怡問：你們住台林街
    的時候，平日飲食何人購買？）大部分是我們自己去買，除
    非我們不方便，就等乙○○打電話來，請他過來時，順便買
    來，或等他過來後，他再出去幫我們買。」等語（見原審卷
    第一宗第239、240頁），足證被告乙○○於被害人卯○○被
    拘禁在嘉義市○○街124之18號期間，確實多次出入該處，
    並購買飲食至該處所予鄧永燃等人食用。雖證人鄧永燃於原
    審又證稱：「（選任辯護人許曉怡問：有無告訴乙○○你們
    綁架卯○○的事嗎？）沒有。」、「（檢察官問：乙○○是
    否知道你們在看管人質？）不知道。」、「（檢察官問：93
    年6月8日你於警訊筆錄時說乙○○未參與卯○○綁架案，但
    卯○○囚禁在台林街時，你有告知乙○○是否如此？）（提
    示93年偵字第1566號第106頁）在警訊時，我沒有回答這樣
    ，是警察說房間有人，乙○○怎麼會不知道。我說門關著，
    乙○○怎麼知道，他也沒有問我。」、「（檢察官問：為何
    還押時檢察官問你該筆錄是否實在，你回答實在？）（提示
    同偵卷第116頁）我當時沒有看到警訊筆錄說有告知乙○○
    這一段話。」等語（見原審卷第一宗第241、243、244頁）
    ，惟證人鄧永燃於原審證述被告乙○○不知前揭處所有拘禁
    人質等情，核與其於93年6月8日警詢中證述之內容不符，堪
    認證人鄧永燃嗣後於原審所證係迴護被告乙○○之詞，難予
    採信。
  (三)關於證人江志成之證述如下：
  證人江志成於93年5月5日警詢時稱：「（問：你所居住嘉義
    市○○街124之18號房子係何人所有？）我不知道。」、「
    （問：警方執行搜索時同案在場人乙○○你是否認識？）本
    來不認識，後來於11日丁○○帶我至嘉義市○○街124之18
    號人質置放處所才遇到乙○○然後才認識。」、「（問：乙○○是否常去嘉義市○○街124之18號處所？）有時候1天去
    1次，有時候2、3天才去1次。」等語（見93年度偵字第1568
    號卷第10、11頁；臺南地檢署93年度偵字第4124號影卷第12
    1、122頁）。
  證人江志成於93年6月8日警詢時稱：「（問：你與乙○○、
    鄧永燃等人如何分工？）我是丁○○到我家裡以車子載我到
    嘉義市○○街124之18號，幫他看管人質（卯○○），乙○○他有時會買東西、飲料到那裡聊天及喝酒，他也知道房間
    內有人質，鄧永燃並擄人勒贖也看管人質。」等語（見93年
    度偵字第1568號卷第53頁），同案被告江志成於93年6月8日
    偵訊中稱：「（問：辯護人經通知沒到場，警訊筆錄是否實
    在，是否自由陳述？）實在，是。」等語 （見93年度偵字第
    1568號卷第60頁反面），足認證人江志成前揭警詢筆錄堪予
    採信。
  證人江志成於原審93年11月18日審理時證稱：「（選任辯護
    人許曉怡問：你在嘉義市○○街所住的房屋有無看過乙○○
    ？）有看過1、2次。」、「（選任辯護人許曉怡問：你看到
    乙○○來台林街房子作何事？）買飲料或酒，來這裡喝酒或
    發牢騷。」、「（審判長問：乙○○每次來，都停留多久？
    ）不一定，有時候2、30分鐘，有時候1、2個小時。」等語
    （見原審卷第一宗第235、237頁），足證被告乙○○於被害
    人卯○○被拘禁在嘉義市○○街124之18號期間，確實曾經
    出入該處，並購買飲食至該處所予鄧永燃、江志成等人食用
    。雖證人江志成於原審又證稱：「（檢察官問：乙○○到台
    林街時他是否知道你在看管人質？）不知道，我沒有跟他說
    ，而且我跟他沒有很熟。」、「（檢察官問：乙○○是否知
    道人質的存在？）我沒有告訴他，他是否知道我不清楚。」
    、「（檢察官問：你說乙○○知道房間內有人質，對此你有
    何意見？）（93年偵字第1568號卷第53頁）我告訴警察是說
    ，乙○○可能知道，警察說可能知道，就是知道，所以筆錄
    就直接這樣寫。」等語（見原審卷第一宗第236頁），惟證
    人江志成於原審證述被告乙○○不知前揭處所有拘禁人質等
    情，核與其於93年6月8日警詢中證述之內容不符，堪認證人
    江志成嗣後於原審所證係偏坦被告乙○○之詞，不足採信。
  (四)警方檢送93年5月5日攻堅現場之VCD，經本院勘驗結果，警
    方於93年5月5日攻堅當日，員警於進入嘉義市○○街124之
    18號房屋後，在樓上房間先發現彈匣一個在地面上，警員踢
    開地上床墊發現槍枝一支，另警察在一樓客廳電視旁矮櫃，
    掀開類似牛皮紙或薄紙板後，發現二支槍械、二個彈匣，此
    有本院審判筆錄附卷為憑（見本院卷第二宗第11頁反面），
    證人甲○○警員亦於本院證稱：「同仁在電視旁的櫃子，掀
    開牛皮紙或是薄紙板類的東西，發現有槍枝二支及彈匣二個
    。」等語（見本院卷第二宗第12頁），又證人壬○○警員於
    本院證稱：「在入門左邊櫃子上面查獲槍械，槍械上面有覆
    蓋不知道是紙或是布的物品覆蓋著槍械。」等語（見本院卷
    第二宗第100頁反面），參諸南投縣政府警察局於95年11月
    10日函送本院之現場照片，於照片上標示：於3樓房間椰子
    床墊下發現手槍及子彈（蓋住）、於1樓客廳電視櫃處發現
    手槍及子彈（用紙板蓋住槍彈）、於1樓房間發現被害人卯
    ○○遭手銬銬住雙方及蒙住雙眼、於1樓後方廚房地上發現
    面罩及雞爪釘等物（見本院卷第一宗第160、161頁），足認
    查獲之槍、彈、現面罩及雞爪釘等物於查獲當時並非公然擺
    放於客廳，堪認查獲之槍、彈、面罩、手銬等物品，係查獲
    之後始擺放於前揭處所之客廳供員警拍照，此有現場照片6
    張附卷為憑（見93年度偵字第1566號卷第111至114頁）。雖
    查獲之槍、彈於查獲當時並非公然擺放於客廳，惟被告乙○○於93年5月5日警詢時供稱：「（問：在台林街124之18號
    查扣鄧永燃、張志成持有之槍械，來源為何？）我去的時候
    就看到他置放在屋內，我並不知道他們槍枝之來源為何。」
    等語（見93年偵字第1567號卷第9頁），被告乙○○於93年5
    月6日偵訊中亦供稱：「（問：昨天在台林街扣案的這些槍
    彈，平常是否就擺放在電視機旁的平台上？）是。有一些槍
    是他們都隨身攜帶著。」等語（見93年偵字第1567號卷第23
    頁），被告乙○○於93年5月6日原審羈押訊問時供稱：「（
    法官問：房子內的槍支是何人的？）我不知道是誰的，槍支
    放在客廳內，我看都是小鄧（被告鄧永燃）在拿。」（見台
    灣南投地方法院93年聲羈字第49號卷第27頁），參諸證人江
    志成於93年6月3日偵查中證稱：「（問：槍何來？）我去時
    他們就有了，平時他們都放在客廳的桌上，若要上樓睡覺就
    自行拿一支，我是拿短槍。」（見臺南地檢署93年偵字第
    4124號影卷第161頁反面），足認被告乙○○於為警查獲前
    即已看到鄧永燃或江志成有隨身攜帶槍械。
  (五)關於拘禁人質卯○○的房間平日有上鎖，係由同案被告江志
    成及鄧永燃負責看管，被害人卯○○要上廁所係由同案被告
    江志成或鄧永燃進去將卯○○之耳機拿下來帶去廁所、被告
    乙○○並未進入該房間等情，雖據證人鄧永燃、江志成於原
    審證述明確（見原審卷第一宗第237、242、244頁），被告
    乙○○雖未接觸或看管人質，惟證人鄧永燃於原審證稱：人
    質被關的房間平日有上鎖等語（見原審卷第一宗第244頁）
    ，證人江志成於原審亦證稱：「（審判長問：乙○○來時，
    都在何處活動？）在樓下的客廳。」、「（審判長問：人質
    關在何處？）樓下房間內。」、「（審判長問：該房間門是
    否關上？）是，都是關起來的。」、「（審判長問：樓下的
    格局如何？）1間客廳、1間房間、1間廚房。」、「（審判
    長問：乙○○有無進入該房間？）沒有，他都是在客廳喝酒
    、聊天。」等語（見原審卷第一宗第237、238頁），參諸警
    方所繪製嘉義市○○街124之18號1樓之現場圖，亦標示該處
    1樓有1間客廳、1間房間、1間廚房、1間廁所（見93年度偵
    字第1567號卷第47頁），依前揭情事以觀，該處1樓之房間
    平日既均上鎖，依證人鄧永燃、江志成於警詢中均證述被告
    乙○○知悉房間內有拘禁人質，又被告乙○○於為警查獲前
    並已看到鄧永燃或江志成有隨身攜帶槍械，已如前述，足證
    被告乙○○確實知悉嘉義市○○街124之18號1樓房間內有藏
    匿人質，並已拘禁數日，否則，同案被告鄧永燃、江志成為
    何要將1樓之房間鎖上並隨身攜帶槍械？堪認被告乙○○知
    悉前揭處所有拘禁人質卻仍願提供飲食予同案被告鄧永燃等
    人食用，其顯有對同案被告鄧永燃等人該擄人勒贖行為提供
    助力之意，被告乙○○辯稱其無幫助犯行，難予採信。
  (六)被告乙○○因被訴私行拘禁其前妻楊琇雅及違反保護令之刑
    事案件，於93年5月4日宣判，此有臺灣高等法院臺南分院93
    年度上訴字第87號刑事判決一件附卷為憑（見本院卷第一宗
    第122頁），被告乙○○辯稱：因心情不佳，始前往嘉義市
    ○○街找鄧永燃聊天，於同日晚上喝醉之後睡在前揭處所一
    樓之沙發云云。警方所檢送附卷攻堅現場之VCD，經本院勘
    驗結果，警方於93年5月5日上午攻堅當日，第一位警察有按
    門鈴之動作，第二位警員蹲下拿破門器有撬鐵門之動作，但
    沒有撬開，後來被告乙○○主動出來開門，開門後被告乙○○就遭警員制伏，此有本院審判筆錄在卷可稽（見本院卷第
    二宗第11頁反面），被告乙○○辯稱：如果當時伊知道裡面
    有人質，伊應該會逃跑，不會去開門云云。據證人鄧永燃於
    93年6月8日警詢時稱：「（問：警方於93年5月5日在嘉義市
    ○○街執行攻堅時，乙○○擔任何種角色？）乙○○是戊○○的朋友，5月4日22時許我約一起喝酒，乙○○買了1瓶洋
    酒和我一起喝酒，因喝多了就在台林街124之18號睡覺，警
    方攻堅時是乙○○開門讓警方進入的。」等語（見93年度偵
    字第1566號卷第103頁），堪認被告乙○○於93年5月4日晚
    上至前揭處所找鄧永燃喝酒，被告乙○○嗣後因不勝酒力而
    睡於前揭處所之1樓客廳，被告乙○○於本院稱：伊在早上
    聽到撞門聲，睡眼惺忪，迷迷糊糊就去開門讓警察人員進入
    等語（見本院卷第一宗第77頁、117頁反面、164頁反面），
    另被告乙○○於本院審理時供稱：「我聽到碰的一聲，當時
    我喝醉酒，我睡在客廳椅子上，我直覺反應就去開門，問他
    們是誰。」等語（見本院卷第二宗第106頁），足認被告乙○○於睡意矇矓之狀態下自行開門，被告乙○○當時是否知
    悉係警方攻堅，不無可疑，縱認被告乙○○知悉在門外者即
    係員警，惟被告乙○○之前既已知悉屋內有人質而代為提供
    飲食，被告乙○○縱令自行開門讓員警進入，就此尚難遽予
    認定被告乙○○並無幫助擄人勒贖之犯行。
  (七)被告乙○○提出署名第三人詹東昇出具之證明書，其上固記
    載：「茲證明本人詹東昇為茶農身分，和乙○○為住嘉義縣
    竹崎鄉仁壽村水社寮之同村民，雙方互有生意往來。而乙○○於92 年4月30日至92年5月15日間，向本人買進92年生產
    之春茶，前後總數10台斤。實有此事，立此證明。」等語（
    見原審卷第二宗第268頁、本院94年上訴字第709號卷第130
    頁、94年上更一字第372號卷第69頁、本院卷第二宗第43之3
    頁）。然查，此份書面陳述縱為第三人詹東昇所親自書寫，
    亦僅屬於審判外之書面陳述，且第三人詹東昇於本案未曾接
    受任何警詢及偵訊，並未符合任何特別規定，依刑事訴訟法
    第159條第1項規定，此份書面陳述自無證據能力，被告乙○○之辯護人於原審亦表示捨棄傳喚證人詹東昇（見原審卷第
    一宗第126頁），且上開書面陳述之內容縱使屬實，亦僅能
    證明被告乙○○與第三人詹東昇間因買賣茶葉互有生意往來
    ，難認與本案有何關聯，並無法據為有利於被告乙○○之認
    定，本院認無依職權傳喚第三人詹東昇作證之必要。
  (八)被告乙○○提出署名第三人詹舜欽簽署之讓渡契約書證明讓
    渡承租土地予被告乙○○使用之情（見原審卷第二宗第281
    、282頁、本院94年上訴字第709號卷第143頁、本院卷第二
    宗第56頁），惟查，此份書面陳述縱為第三人詹舜欽所親自
    書寫，亦僅屬於審判外之書面陳述，且第三人詹舜欽於本案
    未曾接受任何警詢及偵訊，並未符合任何特別規定，依刑事
    訴訟法第159條第1項規定，此份書面陳述自無證據能力，被
    告乙○○之辯護人並未聲請傳喚證人詹舜欽，且上開書面陳
    述之內容縱使屬實，亦僅能證明被告乙○○與第三人詹舜欽
    間讓渡土地使用之事實，難認與本案有何關聯，亦無法據為
    有利於被告乙○○之認定，本院認無依職權傳喚第三人詹舜
    欽作證之必要。
  (九)被告乙○○於本院聲請再傳訊證人鄧永燃、江志成，本院審
    酌證人鄧永燃、江志成於原審審理中，業經到庭具結作證陳
    述，並於原審審理中賦予被告反對詰問及適當辯解之機會，
    自無一再重複傳喚證人鄧永燃、江志成就已詰問過之同一事
    實作證及對質之必要，是本院認應無再予傳喚證人鄧永燃、
    江志成之必要。
  (十)據上所述，被告乙○○並未事先參與綁人，事後亦不知勒贖
    之詳情，自難認被告乙○○有共同犯意之聯絡，是其應僅係
    幫助鄧永燃等人擄人勒贖之從犯而已，洵堪認定。
貳、論罪科刑之理由：
一、按以自己共同犯罪之意思，事先同謀，而由其中一部分人實
    施犯罪之行為者，均為共同正犯，司法院大法官會議釋字第
    109號解釋可資參照，而此即所謂之「共謀共同正犯」。復
    按現行刑法關於正犯、從犯之區別，係以其主觀之犯意及客
    觀之犯行為標準，凡以自己犯罪之意思而參與犯罪，無論其
    所參與者是否犯罪構成要件之行為，皆為正犯，其以幫助他
    人犯罪之意思而參與犯罪，其所參與者，苟係犯罪構成要件
    之行為，亦為正犯，必以幫助他人犯罪之意思而參與犯罪，
    其所參與者又為犯罪構成要件以外之行為，始為從犯（參照
    最高法院25年上字第2253號判例）。本件被告乙○○既未事
    先參與綁人，事後亦不知勒贖之詳情，自難認被告乙○○有
    共同犯意之聯絡，惟被告乙○○知悉嘉義市○○街124之18
    號1樓房間內有藏匿人質，卻仍願提供餐飲予同案被告鄧永
    燃等人食用，其顯有對同案被告鄧永燃等人該擄人勒贖行為
    提供助力之意，是其應僅係幫助鄧永燃等人擄人勒贖，被告
    乙○○以幫助他人犯罪之意思，實行擄人勒贖罪構成要件以
    外之行為，核被告乙○○所為，應成立刑法第347條第1項擄
    人勒贖罪之幫助犯，檢察官併案意旨，認被告乙○○係擄人
    勒贖罪之共同正犯，尚有未洽，附此敘明。又被告乙○○行
    為後，94年2月2日修正公布之刑法修正條文業於95年7月1日
    施行，修正施行前刑法第30條第1項規定：「幫助他人犯罪
    者，為從犯」，修正施行後之刑法第30條第1項則規定：「
    幫助他人實行犯罪行為者，為幫助犯。雖他人不知幫助之情
    者，亦同」，修正前、後刑法第30條第1項就定義幫助犯之
    文字用詞雖有修正，然並未更易幫助犯之認定標準，此修正
    僅為法理之明文化，非屬法律之變更，應無庸依刑法第2條
    第1項為新舊法有利之比較（該條修正理由及最高法院95年
    第8次刑事庭會議決議第5點第2項之意旨參照）。故本件被
    告乙○○所犯之擄人勒贖罪不論依修正前之刑法第30條第1
    項，或修正後之刑法第30條第1項規定，均構成幫助犯，對
    被告乙○○而言並無有利或不利之情形，自不生新舊法比較
    之問題，應依一般法律適用原則，適用裁判時刑法第30條第
    1項論以幫助犯，並依同條第2項之規定，按正犯所犯擄人勒
    贖罪之刑減輕其刑（參見最高法院95年11月7日95年度第21
    次刑事庭會議決議）。
二、原審經審理之結果，認被告乙○○幫助擄人勒贖犯行部分罪
    證明確，予以論罪科刑，固非無見，但依上所述，被害人卯
    ○○遭綁架拘禁期間，被告乙○○提供飲食予鄧永燃等人食
    用，被告乙○○對此部分之行為固成立幫助犯，惟己○○、
    鄧永燃、戊○○等人係於93年3月間始共同謀議擄走卯○○
    進行勒贖犯行，並於93年4月2日綁架卯○○，則被告乙○○
    於己○○、戊○○等人謀議綁架卯○○之前，於93年1月間
    受戊○○請託出面代向仲介公司承租嘉義市○○街124之18
    號房屋，雖由被告乙○○陪同戊○○前往與屋主邱義明簽約
    ，難認被告乙○○於當時即知悉戊○○委託其出面代租房屋
    係用以藏匿綁架之人質，自難認定被告乙○○代租房屋時即
    有幫助提供前揭處所供藏匿綁架人質卯○○及供同案被告己○○等人藏匿之用之犯意，又本件並無證據證明被告乙○○
    提供吉普車給鄧永燃等人使用係出於幫助擄人勒贖之犯意，
    另本件亦無證據證明被告乙○○係擔任擄人勒贖正犯鄧永燃
    、戊○○對外之聯繫窗口，起訴書所指被告乙○○上開所為
    ，難認係基於幫助擄人勒贖之犯意而為之（詳後述不另為無
    罪諭知部分），此部分自不成立幫助犯，原審就此部分之事
    實認被告乙○○亦成立擄人勒贖之幫助犯，併予論罪科刑，
    自有未洽。被告乙○○提起上訴，辯稱並無幫助擄人勒贖犯
    行，固無可取，惟原判決此部分認定之犯罪事實既有上開可
    議之處，即屬無可維持，應由本院就此部分撤銷改判。爰審
    酌被告乙○○已年屆40餘歲，已非年輕識淺之人，竟仍不知
    審酌擄人勒贖之行為對社會治安、人身安全所造成之危害甚
    鉅，仍幫助他人犯罪，犯罪後之態度否認犯行等一切情狀，
    量處有期徒刑4年6月，以資懲儆。
三、又共同正犯因相互利用他方之行為，以遂行其犯意之實現，
    本於責任共同之原則，有關從刑之沒收部分，雖為他共同正
    犯所有，供犯罪所用之物，亦應於其本身所處主刑之後，併
    為沒收之諭知，幫助犯則僅對於犯罪構成要件以外之行為為
    加工，且無共同犯罪之意思，應不適用該責任共同原則，對
    於正犯所有供犯罪所用，或因犯罪所得之物，不應併為沒收
    之諭知（參照最高法院88年台上字第7549號判決意旨）。本
    案被告乙○○為幫助犯，本件論處被告乙○○僅成立幫助擄
    人勒贖罪，被告乙○○僅對犯罪構成要件以外之行為施以助
    力，並無共同犯罪之意思，不適用責任共同之原則，對於正
    犯所有供犯罪所用或因犯罪所得之物，即對本案扣案之附表
    一編號一至三所示之制式手槍3支、附表一編號四所示之制
    式子彈62顆、附表一編號五之行動電話4支（各含ＳＩＭ卡
    乙枚）、擦槍綿布1包、全罩式面罩8個、雞爪釘1盒（4個）
    、手銬2付、鐵鍊1條、呼叫器1個、防鏽潤滑油乙瓶、手套3
    雙、尼龍紮線帶1包、鎖頭3個、附表一編號六之行動電話2
    支等物，自勿庸併為沒收之宣告（最高法院86年度台上字第
    6278號、91年台上字第5583號判決意旨參照），附此敘明。
    又扣案附表一編號八被告乙○○所有之行動電話2支，無從
    證明係供被告乙○○上開幫助擄人勒贖之用，且非違禁物，
    故不併予宣告沒收。
四、公訴人移送併辦部分之犯罪事實（台灣台南地方法院檢察署
    93年度偵字第7858號），與本案起訴之犯罪事實，係相同事
    實，本院自應一併審理，附此載明。
五、不另為無罪諭知部分：
  (一)公訴意旨另以；被告乙○○明知戊○○所欲承租之處所，係
    用來藏匿綁架人質及供己○○等人藏匿之用，竟基於幫助擄
    人勒贖之犯意，除受戊○○之託出面代向仲介公司承租嘉義
    市○○街124之18號房屋，再由被告乙○○陪同戊○○前往
    與屋主邱義明簽約。嗣於卯○○遭綁架拘禁予嘉義市○○街
    124之18號租屋期間，被告乙○○另行提供交通工具（即車
    牌號碼S6－6631號吉普車）給鄧永燃使用，另亦負責鄧永燃
    、戊○○等人該期間之對外聯絡窗口，藉以規避司法機關對
    鄧永燃、戊○○等人之監控、清查。因認被告乙○○此部分
    之行為亦涉犯刑法第30條第1項、第347條第1項之幫助擄人
    勒贖罪嫌。
  (二)按犯罪事實應依證據認定之，無證據不得認定犯罪事實；又
    不能證明被告犯罪者，應諭知無罪之判決，刑事訴訟法第
    154條第2項、第301條第1項分別定有明文。又事實之認定，
    應憑證據，如未能發現相當證據，或證據不足以證明，自不
    能以推測或擬制之方法，為裁判基礎；又被告之自白為證據
    之一種，須非出於強暴、脅迫、利誘、詐欺或其他不正之方
    法，且與事實相符者，方得採為證據，故被告雖經自白，仍
    應調查其他必要之證據，以察其與事實是否相符，苟無法證
    明其與事實相符，根本即失其證據之證明力，不得採為判斷
    事實之根據，最高法院著有40年台上字第86號、46年台上字
    第809號判例可資參照。
  (三)本件公訴人認為被告乙○○涉犯上開幫助擄人勒贖罪嫌，無
    非據同案被告鄧永燃、江志成及被告乙○○於警詢、偵訊時
    坦承犯行，核與被害人卯○○指述相符等為其論據。惟訊據
    被告乙○○固不否認受戊○○之請託出面代向仲介業主承租
    嘉義市○○街124之18號，再由被告乙○○陪同戊○○前往
    與屋主簽約之情事，惟堅決否認有何幫助擄人勒贖之犯行，
    其於原審辯稱：承租房屋係因戊○○為在嘉義地區從事檳榔
    生意，就近採收檳榔所需，其始陪同戊○○承租房屋，不知
    該屋係為藏匿人質所用，應無幫助擄人勒贖之犯意等語，又
    於本院辯稱：伊從頭到尾都與戊○○做檳榔的生意，房子部
    分是伊與戊○○簽約的，他說要採收檳榔用的，不知道他們
    犯罪事情，伊如果知道他們在犯罪，不會留下電話、住址等
    線索；伊是有借車子給戊○○，他說要去山上用的，那車子
    有毛病，如果知道他們要犯罪，伊不可能提供有毛病的車輛
    給他們等語。辯護人並辯護稱：本件租屋時間係於93年1月
    ，當時並未有擄人案件發生，被告乙○○並不知道鄧永燃等
    人租屋目的係為了藏匿人犯之用；被告乙○○不知道台林街
    124之18號房屋內房間有關押人質，被告乙○○是茶葉檳榔
    之盤商，僅見過鄧永燃、戊○○等人幾次，並無能力作為鄧
    永燃等人之對外窗口等語。
  (四)關於被告乙○○是否提供房屋供同案被告己○○等人藏匿及
    關禁人質乙節，查被告乙○○係於93年1月間受戊○○請託
    ，出面代向仲介公司承租嘉義市○○街124之18號房屋，惟
    己○○、鄧永燃、戊○○、丁○○等人係於93年3月間始共
    同謀議擄走卯○○進行勒贖犯行，並於93年4月2日綁架卯○○，已如前述，則被告乙○○於己○○、戊○○等人謀議綁
    架卯○○之前，於93年1月間受戊○○請託出面代向仲介公
    司承租嘉義市○○街124之18號房屋，雖由被告乙○○陪同
    戊○○前往與屋主邱義明簽約，難認被告乙○○於當時即知
    悉戊○○委託其出面代租房屋係用以藏匿綁架之人質，自難
    認定被告乙○○代租房屋時即有幫助提供前揭處所供藏匿綁
    架人質卯○○及供同案被告己○○等人藏匿之用之犯意。又
    該房屋係由戊○○支付租金，自93年2月間起即由鄧永燃、
    己○○、戊○○、丁○○、江志成等人居住，業據證人鄧永
    燃於警詢時及原審證述明確（見93年偵字第1566號卷第8頁
    、原審卷第一宗第239頁），顯示該屋並非由被告乙○○提
    供居住。況幫助擄人勒贖罪行非輕，被告乙○○苟於租屋時
    即基於幫助同案鄧永燃等人擄人勒贖之目的，衡情應不致留
    下其真實姓名、住址為破綻，然而被告乙○○卻以其實姓名
    、住所地與房東訂立租屋契約，堪認被告乙○○於代為承租
    時並不知日後同案被告鄧永燃等人將著手實施擄人勒贖之犯
    行，是此部分難予認定被告乙○○有提供前揭處所供同案被
    告己○○等人藏匿及關禁人質。
  (五)關於被告乙○○是否明知鄧永燃等人借車目的係在搭載人質
    卯○○勒索取贖，藉以規避司法機關監控、清查乙節，查被
    告乙○○於警詢時即供稱：鄧永燃係以要去山上為由要求伊
    出借吉普車等語（見93年偵字第1567號偵查卷第36頁），核
    與證人鄧永燃於警詢及原審證述之內容相符（見93年偵字第
    1566號卷第107頁、原審卷第一宗第241頁）。顯然同案被告
    鄧永燃等人並未告知被告乙○○換車之目的，又同案被告己○○等人係以匯帳方式取贖，有匯款明細影本存卷可參，於
    利用被告乙○○車輛期間，被告乙○○均未曾同行，亦據同
    案被告鄧永燃於偵訊中供述明確，參以該車於本案案發前即
    積欠使用牌照稅款數萬元罰鍰，有被告乙○○提出之嘉義縣
    稅捐稽徵處處分書、繳款書影本附卷可稽（見原審卷第二宗
    第276至278頁、本院94年度上訴字第709號卷第138至140頁
    ），如使用該車，反易為警臨檢、清查之對象，益證被告乙○○出借該車時，同案被告鄧永燃等人並未真實告知用車之
    目的為何，是尚難以同案被告己○○、鄧永然等人曾以該車
    搭載被害人卯○○前至南投山區向被害人卯○○之親朋要求
    贖金，即認被告乙○○出借吉普車時即明知同案被告己○○
    等人借車目的係在搭載人質卯○○勒索取贖。又戊○○縱使
    曾於93年4月6日駕駛前揭吉普車，至嘉義市○○路某通信行
    購買行動電話，亦無從推認被告乙○○知悉借用前揭吉普車
    係被借去作為犯罪之用。據上所述，足認本件並無證據證明
    被告乙○○提供吉普車給鄧永燃等人使用係出於幫助擄人勒
    贖之犯意。
  (六)關於被告乙○○是否擔任擄人勒贖正犯鄧永燃、戊○○對外
    之聯繫窗口乙節：
  被告乙○○93年6月8日偵訊筆錄雖記載：「（問：有關卯○○被鄧永燃等4人綁架後，拘禁在嘉義市○○街124之18號，
    這個案子，你扮演何角色？）我幫他們送飲食，及將車借他
    們，另外若有人要找鄧永燃或戊○○，會先電話與我聯繫，
    我再將訊息轉達給鄧永燃或戊○○。」、「（問：所以有關
    這件時間，你即成為鄧永燃及戊○○對外之聯繫窗口？）是
    。」（見93年度偵字第1567號卷第49頁反面），惟經原審當
    庭勘驗被告乙○○93年6月8日之偵訊錄音光碟後，應更正如
    下：「（問：卯○○被鄧永燃等4人綁架後，拘禁在嘉義市
    ○○街124之18號，這個案子你扮演什麼角色？）我幫他們
    送東西。」、「（問：送飲食？）是。」、「（問：只有這
    樣？）大部分都是飲食而已」、「（提供交通車輛？）他有
    跟我借吉普車，還有我的電話，如果有人要找我，要找鄧永
    燃，打電話，我就跟他講‧‧‧」、「（問：什麼意思？）
    就是如果有人要找鄧永燃或是阿吉，就打電話給我，我再跟
    他說。」、「（問：另外若有人要找鄧永燃或戊○○，會先
    電話跟你聯繫，再由你轉告他們。所以你就是戊○○跟鄧永
    燃這段期間之對外聯繫窗口？）對。」（見原審卷第一宗第
    246頁，本院94年度上訴字第709號卷101、102頁譯文）。被
    告嗣後辯稱：所謂對外聯絡窗口的真意不是指犯罪的聯絡窗
    口，只是幫戊○○寄東西（包括內衣褲）到大陸及商討檳榔
    銷售事情等語。
  查被告乙○○於93年5月5日為警查獲時，亦遭查扣行動電話
    2支（即附表一編號八所示之行動電話，見93年度偵字第156
    7號卷第17、18頁搜索扣押筆錄、扣押物品目錄表），惟同
    案被告江志成及鄧永燃歷次偵、審以來，均未言及被告乙○○有何代為傳訊之情節，被告乙○○雖曾託貨運送內衣褲至
    大陸予戊○○，有貨運簽收聯影本附卷可稽（見原審卷第二
    宗第279頁、本院94年度上訴字第709號卷第141頁），惟此
    僅足證明被告乙○○與戊○○認識及受託之情，難認有幫助
    本件擄人勒贖之行為；觀諸同案被告鄧永燃0000000000通話
    紀錄表內容，其中93年3月3日9點27分同案被告鄧永燃以000
    0000000行動電話撥打被告乙○○使用之0000000000行動電
    話，通話紀錄內容為：「多買幾份」（見93年偵字第1567號
    偵查卷第42頁），據被告乙○○於93年6月8日警詢時供稱：
    「（問：93年3月3日9點27分0000-000000（鄧永燃）撥打你
    的手機0000-000000談論何事？要你多買幾份是指什麼？作
    何用途？）他叫我買一些吃的東西給他（便當及湯類）約6
    、7份左右。給他們吃。」等語（見93年度偵字第1567號卷
    第39頁），惟本案被害人卯○○係於93年4月2日遭己○○、
    鄧永燃等人擄走，前揭通話之時間係於被害人卯○○遭擄走
    之前互相聯絡，難認與本案被害人卯○○遭擄人勒贖之事有
    何關聯。又93年4月11日5點51分同案被告鄧永燃以00000000
    00行動電話撥打被告乙○○使用之0000000000行動電話，通
    話紀錄內容為有關借車及換車之事情（見93年偵字第1567號
    偵查卷第43頁），據被告乙○○於93年6月8日警詢時供稱：
    「（問：93年4月11日5點51分0000-000000（鄧永燃）撥打
    你的手機0000-000000跟你借吉普車作何用途？由何人將車
    開走？何時歸還？）我不知他要做什麼。是鄧永燃將車子開
    走。他說車子撞壞了要去修理，後來一直沒有還給我，直到
    93年5月4日鄧永燃打電話給我，我看見車子發現車子真的損
    壞嚴重。」等語（見93年度偵字第1567號卷第40頁），證人
    鄧永燃於93年6月8日警詢時稱：「（問：93年4月11日5時51
    分21秒，你使用0000-000000打電話給乙○○0000-000000，
    其譯文為：你要向乙○○借車是要做何事情？）是我要向乙○○換車，因為己○○、戊○○、丁○○要到台南東山鄉山
    上需要開吉普車比較方便，所以才向乙○○換車。」等語（
    見93年度偵字第1566號卷第107頁），證人鄧永燃於原審證
    稱：「（選任辯護人許曉怡問：這個電話是否你與乙○○對
    話？）（提示93年偵字第1567號第42、3頁監聽譯文）42頁
    不是，43頁前4行是。」、「（選任辯護人許曉怡問：為何
    會有這樣的對話？）因為要到山上，我們沒有吉普車，所以
    打電話給乙○○，要換車。」、「（選任辯護人許曉怡問：
    你有無跟他說換車要做何事？）沒有，只跟他說要去山上。
    」等語（見原審卷第一宗第240、241頁），依前揭通話內容
    及證人鄧永燃所證，同案被告鄧永燃並無何要求被告乙○○
    傳達訊息之內容，本案亦無被告乙○○對外聯絡犯罪之相關
    通聯紀錄；況同案被告鄧永燃等人亦不曾供述被告乙○○可
    朋分本件贖金之情，是並無證據證明被告乙○○確係擔任本
    案對外之聯繫窗口，亦難僅以被告乙○○於偵查中之自白及
    持有扣案之2支行動電話，即遽認被告乙○○有擔任本案對
    外聯繫窗口之角色。
  (七)據上所述，於積極證據不足為不利於被告事實之認定時，依
    前揭法律規定及判例意旨，自應為有利於被告事實之認定。
    此外，復查無其他證據足資證明被告乙○○就起訴書所指此
    部分之事實，與共犯鄧永燃等人有何犯意聯絡及行為分擔，
    或有何幫助擄人勒贖之犯行，是被告乙○○此部分被訴幫助
    擄人勒贖犯行尚屬不能證明，本應為無罪之諭知，惟公訴人
    認此部分之事實與前揭論罪科刑部分，係屬於實質上一罪之
    關係，爰就此部分不另為無罪之諭知。
據上論斷，應依刑事訴訟法第369條第1項前段、第364條、第299
條第1項前段，刑法第347條第1項、第30條第1項前段、第2項，
判決如主文。
本案經檢察官寅○○到庭執行職務。
中　　華　　民　　國　　96　　年　　1 　　月　　25　　日
            刑事第十一庭  審判長法　官　陳　朱　貴
                                法　官  何  志  通
                                法　官  胡　文　傑
上列正本證明與原本無異。
如不服本判決應於收受送達後十日內向本院提出上訴書狀，其未
敘述上訴之理由者並得於提起上訴後十日內向本院補提理由書（
均須按他造當事人之人數附繕本）。
　　　　　　　　　　　　　　　　書記官　陳　文　琴
中　　華　　民　　國　　96　　年　　1 　　月　　25　　日
附表一：
┌──┬──────────────────┬───────┐
│編號│        物品名稱及數量              │ 備  註       │
├──┼──────────────────┼───────┤
│一  │捷克ＣＺ廠100型口徑9ｍｍ之制式半自動│具殺傷力      │
│    │手槍乙支（槍枝管制編號：0000000000、│              │
│    │含彈匣2個）                         │              │
├──┼──────────────────┼───────┤
│二  │德國ＳＩＧＳＡＵＥＲ廠製Ｐ228 型口徑│同上          │
│    │9ｍｍ 之制式半自動手槍乙支（槍枝管制│              │
│    │編號：0000000000、含彈匣2個）       │              │
├──┼──────────────────┼───────┤
│三  │德國ＨＫ廠製ＵＳＰ型口徑9 ｍｍ之制式│同上          │
│    │半自動手槍乙支（槍枝管制編號：110202│              │
│    │4045、含彈匣1個）                   │              │
├──┼──────────────────┼───────┤
│四  │制式手槍子彈72顆（含試射10顆）：均係│同上          │
│    │口徑9 ｍｍ制式子彈。該試射10顆，已非│              │
│    │違禁物，不能宣告沒收。              │              │
├──┼──────────────────┼───────┤
│五  │雞爪釘一盒（4個）、手銬2付、鐵鍊 1條│鄧永燃所有    │
│    │、防鏽潤滑油1瓶、擦槍棉布1包、安眠藥│              │
│    │19顆、呼叫器1個、手套3雙、全罩式面罩│              │
│    │8個、尼龍紮線帶1包、鎖頭3 個、臺灣大│              │
│    │哥大預付卡申請書1 張、和信電話申請書│              │
│    │1張、中華電信申請書1張、遠傳預付卡申│              │
│    │請書1張、行動電話4支（均含有ＳＩＭ卡│              │
│    │、號碼0000000000、0000000000、093626│              │
│    │1683、0000000000）、耳機、口罩1組。 │              │
├──┼──────────────────┼───────┤
│六  │行動電話1支（含ＳＩＭ卡）0000000000 │己○○所有    │
│    │行動電話1支（含ＳＩＭ卡）0000000000 │戊○○所有    │
├──┼──────────────────┼───────┤
│七  │行動電話1支（含ＳＩＭ卡）0000000000 │江志成所有    │
├──┼──────────────────┼───────┤
│八  │行動電話2支（均含有ＳＩＭ卡）0000000│乙○○所有    │
│    │841、0000000000號                   │              │
├──┼──────────────────┼───────┤
│九  │黑色手提袋（內含戊○○護照、台胞證、│戊○○所有    │
│    │隱形眼鏡1組、范倫鐵諾手錶1只、美工刀│              │
│    │1支、通訊錄2本）                    │              │
├──┼──────────────────┼───────┤
│十  │行動電話2支（均含有ＳＩＭ卡）0000000│陳貴成所有    │
│    │673、0000000000號                   │              │
├──┼──────────────────┼───────┤
│十一│行車執照一張（Ｅ8—3735）           │陳貴成所有    │
└──┴──────────────────┴───────┘
附表二：
┌──┬─────────────────┬────────┐
│編號│        物品名稱及數量            │  備  註        │
├──┼─────────────────┼────────┤
│一  │子彈19顆：                        │                │
│    │18顆（含試射3顆）：均係口徑9ｍｍ│                │
│    │  制式子彈，可擊發。該3 顆已非違禁│具殺傷力      │
│    │  物，不能宣告沒收。              │                │
│    │1 顆（已試射）：係直徑8點9ｍｍ金│                │
│    │  屬彈頭之土造子彈，可擊發。已非違│具殺傷力      │
│    │  禁物，不能宣告沒收。            │                │
└──┴─────────────────┴────────┘
